【裁判字號】    92,上易,1920
【裁判日期】    920826
【裁判案由】    偽造文書等
【裁判全文】
臺灣高等法院刑事判決                          九十二年度上易字第一九二○號
    上  訴  人
    即  被  告  甲○○
                        （現於臺灣新竹監獄）
右上訴人因偽造文書等案件，不服臺灣桃園地方法院九十二年度訴字第一八四號，中
華民國九十二年五月十二日第一審判決（起訴案號：臺灣桃園地方法院檢察署九十一
年度偵緝字第一○二三號、偵字第二二○九三號），提起上訴，本院判決如左︰
    主    文
上訴駁回。
    事    實
一、甲○○意圖為自己不法之所有，於民國九十一年八月二十二日上午十一時許，在
    桃園縣桃園市某不詳地點之路邊，拾獲脫離不詳姓名之人持有之乙○○所有之國
    民
    區西門町商區內，連同皮包一併失竊）及丁○○所有車牌號碼Ｗ二─三二七七號
    自小客車之汽車保險卡一張（為丁○○所有，於九十一年八月二十日凌晨四時許
    ，在桃園縣桃園市○○路四一二號前，放置於Ｗ二─三二七七號自小客車內，而
    車輛遭竊）後，竟予以侵占入己，嗣於九十一年八月二十三日凌晨零時三十分許
    ，在桃園縣桃園市○○路二九一號前，為警臨檢查獲，並在其桃園縣桃園市○○○街一九九巷八號八樓之住處搜索，扣得乙○○之
    險卡各一張及與本案無關之海洛英、注射針筒七支（涉犯毒品危害防制條例之罪
    部分，業經臺灣桃園地方法院檢察署檢察官另案偵辦中）。後其於九十一年十二
    月三日二十一時許，在桃園縣桃園市○○○街五十一號內，為警拘捕到案時，為
    逃避追緝，竟另基於偽造文書之犯意，持其於九十一年十月中旬某日某時許，在
    桃園縣桃園市南門市場麥當勞附近地上所拾獲脫離不詳姓名之人所持有之丙○○
    國民
    月底某日某時許，在其桃園縣桃園市○○○街一九九巷八號八樓住處內，以換貼
    自己照片方式加以變造之丙○○
    雙之名義應訊，並於同日二十一時十二分許，在桃園縣警察局桃園分局埔子派出
    所之警訊筆錄，偽造「丙○○」名義之署名二枚、指印三枚，足生損害於丙○○
    本人及犯罪偵查機關查核犯人之正確性。
二、案經桃園縣警察局桃園分局報告臺灣桃園地方法院檢察署檢察官偵查起訴。
    理    由
一、訊據上訴人即被告甲○○對於右揭事實均坦承不諱（見原審卷第七十五頁至第七
    十七頁、本院卷九十二年八月十二日審判筆錄），核與被害人乙○○、丁○○於
    警訊、偵查時之指訴情節相符（見九十一年度偵字第一五六七八號卷第十一頁、
    第十三頁、第四十一頁背面）；並有贓物認領保管條二張、搜索扣押筆錄乙份、
    桃園縣警察局桃園分局埔子派出所警員九十一年十二月三日二十一時八分至同日
    二十一時十二分許製作之偵訊（調查）筆錄第壹次乙份附卷可稽（見九十一年度
    偵字第一五六七八號卷第十二頁、第十四頁、第十五頁；九十一年度偵字第二二
    ○九三號卷第五頁）及以換貼被告甲○○照片乙張方式偽造之丙○○
    扣案可證（見九十一年度偵字第二二○九三號卷第二十四頁），足認被告前開之
    自白，顯與事實相符，實堪認定。是本件被告犯罪事證明確，洵無疑義，依法應
    予論科。
二、核被告甲○○所為，係犯刑法第三百三十七條侵占離本人持有物罪及同法第二百
    十六條、第二百十二條行使變造
    被告變造
    以一行為同時侵占離本人所持有之前開乙○○所有之
    車保險卡一張，為想像競合犯，應依刑法第五十五條規定，從一重處斷。又被告
    侵占丙○○所有之
    之牽連關係，應依刑法第五十五條後段之規定，從一重罪之偽造署押罪一罪處斷
    。至被告前開侵占乙○○之
    間，犯意個別，行為互殊，應予分論併罰。
三、原審認被告罪證明確，適用刑法第三百三十七條、第二百十六條、第二百十二條
    、第二百十七條第一項、第五十五條、第四十一條第一項前段、第四十二條第二
    項、第三十八條第一項第二款、第二百十九條，罰金罰鍰提高標準條例第一條前
    段、第二條。並審酌被告之犯罪動機、目的、手段、方法，以及被告前有肅清煙
    毒條例前科，於假釋付保護管束後，再度犯罪，變造他人之證件以逃避追緝，不
    顧該他人有因此受刑事追訴處罰之危險，惟其犯後坦承犯行，態度尚稱良好等一
    切情狀，各量處甲○○意圖為侵占離本人所持有之物，處罰金壹仟元，如易服勞
    役，以佰元折算壹日。及偽造署押，足以生損害於公眾及他人，處有期徒刑陸
    月，如易科罰金，以佰元折算壹日。扣案丙○○
    張；民國九十一年十二月三日二十一時十二分許桃園縣警察局桃園分局埔子派出
    所之偵訊（調查）筆錄第壹次上偽造之「丙○○」名義署名貳枚、指印枚，均
    沒收之。經核其認事用法均無違誤，量刑亦稱妥適，被告上訴意旨指稱原判決量
    刑過重，為無理由，應予駁回。
據上論斷，應依刑事訴訟法第三百六十八條，判決如主文。
本案經檢察官劉斐玲到庭執行職務。
中      華      民      國    九十二    年      八    月     二十六     日
                              臺灣高等法院刑事第十五庭
                                  審判長法  官  房  阿  生
                                        法  官  雷  元  結
                                        法  官  蔡  光  治
右正本證明與原本無異。
不得上訴。
                                        書記官  王  才  生
中      華      民      國    九十二    年      八      月    二十八    日
附錄：本案論罪科刑法條全文
刑法第二百一十二條 (偽造變造特種文書罪)
偽造、變造護照、旅券、免許證、特許證及關於品行、能力服務或其他相類之證書、
介紹書，足以生損害於公眾或他人者，處一年以下有期徒刑、拘役或三百元以下罰金
。
刑法第二百一十六條 (行使偽造變造或登載不實之文書罪)
 行使第二百十條至第二百十五條之文書者，依偽造、變造文書或登載不實事項或使
登載不實事項之規定處斷。
刑法第二百一十七條第一項 (偽造盜用印章印文或署押罪)
偽造印章、印文或署押，足以生損害於公眾或他人者，處三年以下有期徒刑。
刑法第三百三十七條 (侵占遺失物罪)
意圖為自己或第三人不法之所有，而侵占遺失物、漂流物或其他離本人所持有之物者
，處五百元以下罰金。


司法院資訊處製作；財團法人民間司法改革基金會備份。
